# 购买价格与交割时账面价值的差异如何处理

提问人：玫瑰百合 时间：2016-09-22 14:16:24
请教陈版及各位，A集团公司控股B公司。 2014 年底B公司资产重组，协议将B的资产、负债按照 2014 年 12 月 31 日评估值作价出售给A集团公司（评估值与账面值几无差异）。 2016 年 7 月，完成资产、负债交割。同时B公司发行股份、购买新的资产，A集团公司持股比例被动稀释，丧失了控制权。由于 2014 年 12 月 31 日至 2016 年 7 月，B公司发生较大经营亏损，使得交割时净资产为负数，请问A集团公司个别报表中，对交割时购买资产负债的账面价值与买价的差异如何处理，应当计入营业外支出还是冲减资本公积更合理呢？谢谢

回答人：chenyiwei
首先，假设将资产转让和B公司引入新股东两个交易独立看待，不构成一揽子交易，则只需考虑资产处置这一因素的影响。 因为该交易是子公司将资产卖给母公司，对母公司而言不构成企业合并，因此所支付的买价低于交割日净资产公允价值的差额部分（相当于母公司为子公司承担过渡期亏损）应作为母公司对子公司的资本性投入，母公司增加对子公司的长期股权投资成本，子公司相应贷记资本公积处理。